---
title: "Mandiri 2023"
author: "Subbagian Registrasi"
output: 
  flexdashboard::flex_dashboard:
    orientation: rows
    vertical_layout: scroll
---

```{css eval=FALSE, include=FALSE}
.chart-wrapper {
  overflow-x: scroll;
}
```

```{r setup, include=FALSE}
library(flexdashboard)
Sys.setlocale("LC_TIME", "IND")
#library(flipTime)
#UpdateEvery(1, "hours", options = "wakeup")

library(readxl)
library(tidyverse)
db <- read_excel("data_umm.xlsx")

a <- db %>%
  select(jalur, jenjang, jk, p1, p2) %>%
  pivot_longer(cols = p1 : p2, names_to = "pil", values_to = "prodi")

a <- na.omit(a)

db_minat <- na.omit(a) %>%
  group_by(jalur, jenjang, prodi) %>%
  summarise(peminat = n())

db_nama <- read_excel("data_lulus_diterima_umm.xlsx")
db1 <- read_excel("data_lulus_diterima_umm.xlsx")

db_lulus_jk <- db1 %>%
  select(jalur, jenjang, jk) %>%
  group_by(jalur, jenjang, jk) %>%
  summarise(jml_jk = n())
  
db_lulus <- db1 %>%
  select(jalur, jenjang, jk, prodi) %>%
  group_by(jalur, jenjang, prodi) %>%
  summarise(lulus = n())

db_terima <- db1 %>%
  filter(status == "Mahasiswa") %>%
  group_by(jalur, jenjang, prodi) %>%
  summarise(diterima = n())

db_all <- db_minat %>%
  left_join(db_lulus, by =c("jalur", "jenjang", "prodi"))

db_all <- db_all %>%
  left_join(db_terima, by =c("jalur", "jenjang", "prodi"))

kode <- read_excel("kode prodi siakad.xlsx")

db_all <- db_all %>%
  left_join(kode, by = c("jenjang", "prodi")) %>%
  select(jalur, jenjang, fakultas, prodi, peminat, lulus, diterima)

db_all[is.na(db_all)] <- 0
```

# UMM D3

## Row

### peminat {.value-box}

```{r}
data_minat <- db_all %>%
  filter(jalur == "UMMD3")

valueBox(
  value = paste(format(sum(data_minat$peminat), big.mark = " "), "", sep = " "),
  caption = "Peminat di Untirta",
  icon = "fas fa-clipboard-check",
  color = "black"
)
```

### lulus {.value-box}

```{r}
data_lulus <- db_lulus_jk %>%
  filter(jalur == "UMMD3")

valueBox(
  value = paste(format(sum(data_lulus$jml_jk), big.mark = " "), "", sep = " "),
  caption = "Lulus UMM D3",
  icon = "fas fa-clipboard-check",
  color = "purple"
)
```

### laki-laki {.value-box}

```{r}
male <- data_lulus %>%
  filter(jk == "L")
valueBox(
  value = paste(format(male$jml_jk, big.mark = " "), " (", 
                round(male$jml_jk/sum(data_lulus$jml_jk)*100, 0), "%)",
                sep = ""),
  caption = "Laki-Laki",
  icon = "fas fa-male",
  color = "blue"
)
```

### perempuan {.value-box}

```{r}
female <- data_lulus %>%
  filter(jk == "P")
  
valueBox(
  value = paste(format(female$jml_jk, big.mark = " "), " (", 
                round(female$jml_jk/sum(data_lulus$jml_jk)*100,0), "%)",
                sep = ""),
  caption = "Perempuan",
  icon = "fas fa-female",
  color = "pink"
)
```

### maba {.value-box}

```{r}
data_terima <- db_all %>% filter(jalur == "UMMD3")

valueBox(
  value = paste(format(sum(data_terima$diterima), big.mark = " "), " (", 
                round(sum(data_terima$diterima)/sum(data_lulus$jml_jk) * 100, 0), "% )",
                sep = " "),
  caption = "Mahasiswa Baru",
  icon = "fas fa-thumbs-up",
  color = "cornflowerblue"
)
```

## Row

### **Sebaran maba di tiap Program Studi**

```{r}
library(kableExtra)
library(janitor)
data <- db_all %>%
  filter(jalur == "UMMD3") %>%
  arrange(fakultas, prodi)
  
data <- data[, -c(1:2)]
  
data <- adorn_totals(data, where = "row", name = "Total")
names(data) <- c("FAKULTAS", "PROGRAM STUDI", "PEMINAT", "LULUS SELEKSI", "DITERIMA")

kable(data, row.names = F) %>%
  kable_styling(bootstrap_options = "striped", full_width = T,
                latex_options = "scale_down")
```

## Row

### **Daftar nama Mahasiswa Baru UMM D3**

```{r}
data <- na.omit(db_nama) %>%
  filter(jalur == "UMMD3") %>%
  select(no_tes, jk, prodi)

names(data) <- c("No Pendaftaran", "Jenis Kelamin", "Program Studi")
DT::datatable(data,
              rownames = F)#,
              #filter = "top")
```

# JAJ

## Row

### peminat {.value-box}

```{r}
data_minat <- db_all %>%
  filter(jalur == "JAJ")

valueBox(
  value = paste(format(sum(data_minat$peminat), big.mark = " "), "", sep = " "),
  caption = "Peminat di Untirta",
  icon = "fas fa-clipboard-check",
  color = "black"
)
```

### lulus {.value-box}

```{r}
data_lulus <- db_lulus_jk %>%
  filter(jalur == "JAJ")

valueBox(
  value = paste(format(sum(data_lulus$jml_jk), big.mark = " "), "", sep = " "),
  caption = "Lulus JAJ",
  icon = "fas fa-clipboard-check",
  color = "purple"
)
```

### laki-laki {.value-box}

```{r}
male <- data_lulus %>%
  filter(jk == "L")
valueBox(
  value = paste(format(male$jml_jk, big.mark = " "), " (", 
                round(male$jml_jk/sum(data_lulus$jml_jk)*100, 0), "%)",
                sep = ""),
  caption = "Laki-Laki",
  icon = "fas fa-male",
  color = "blue"
)
```

### perempuan {.value-box}

```{r}
female <- data_lulus %>%
  filter(jk == "P")
  
valueBox(
  value = paste(format(female$jml_jk, big.mark = " "), " (", 
                round(female$jml_jk/sum(data_lulus$jml_jk)*100,0), "%)",
                sep = ""),
  caption = "Perempuan",
  icon = "fas fa-female",
  color = "pink"
)
```

### maba {.value-box}

```{r}
data_terima <- db_all %>% filter(jalur == "JAJ")

valueBox(
  value = paste(format(sum(data_terima$diterima), big.mark = " "), " (", 
                round(sum(data_terima$diterima)/sum(data_lulus$jml_jk) * 100, 0), "% )",
                sep = " "),
  caption = "Mahasiswa Baru",
  icon = "fas fa-thumbs-up",
  color = "cornflowerblue"
)
```

## Row

### **Sebaran maba di tiap Program Studi**

```{r}
library(kableExtra)
library(janitor)
data <- db_all %>%
  filter(jalur == "JAJ") %>%
  arrange(fakultas, prodi)
  
data <- data[, -c(1:2)]
  
data <- adorn_totals(data, where = "row", name = "Total")
names(data) <- c("FAKULTAS", "PROGRAM STUDI", "PEMINAT", "LULUS SELEKSI", "DITERIMA")

kable(data, row.names = F) %>%
  kable_styling(bootstrap_options = "striped", full_width = T,
                latex_options = "scale_down")
```

## Row

### **Daftar nama Mahasiswa Baru UMM D3**

```{r}
data <- na.omit(db_nama) %>%
  filter(jalur == "JAJ") %>%
  select(no_tes, jk, prodi)

names(data) <- c("No Pendaftaran", "Jenis Kelamin", "Program Studi")
DT::datatable(data,
              rownames = F)#,
              #filter = "top")
```

# ADIK

## Row

### peminat {.value-box}

```{r}
data_minat <- db_all %>%
  filter(jalur == "ADIK")

valueBox(
  value = paste(format(sum(data_minat$peminat), big.mark = " "), "", sep = " "),
  caption = "Peminat di Untirta",
  icon = "fas fa-clipboard-check",
  color = "black"
)
```

### lulus {.value-box}

```{r}
data_lulus <- db_lulus_jk %>%
  filter(jalur == "ADIK")

valueBox(
  value = paste(format(sum(data_lulus$jml_jk), big.mark = " "), "", sep = " "),
  caption = "Lulus Seleksi ADIK",
  icon = "fas fa-clipboard-check",
  color = "purple"
)
```

### laki-laki {.value-box}

```{r}
male <- data_lulus %>%
  filter(jk == "L")
valueBox(
  value = paste(format(male$jml_jk, big.mark = " "), " (", 
                round(male$jml_jk/sum(data_lulus$jml_jk)*100, 0), "%)",
                sep = ""),
  caption = "Laki-Laki",
  icon = "fas fa-male",
  color = "blue"
)
```

### perempuan {.value-box}

```{r}
female <- data_lulus %>%
  filter(jk == "P")
  
valueBox(
  value = paste(format(female$jml_jk, big.mark = " "), " (", 
                round(female$jml_jk/sum(data_lulus$jml_jk)*100,0), "%)",
                sep = ""),
  caption = "Perempuan",
  icon = "fas fa-female",
  color = "pink"
)
```

### maba {.value-box}

```{r}
data_terima <- db_all %>% filter(jalur == "ADIK")

valueBox(
  value = paste(format(sum(data_terima$diterima), big.mark = " "), " (", 
                round(sum(data_terima$diterima)/sum(data_lulus$jml_jk) * 100, 0), "% )",
                sep = " "),
  caption = "Mahasiswa Baru",
  icon = "fas fa-thumbs-up",
  color = "cornflowerblue"
)
```

## Row

### **Sebaran maba di tiap Program Studi**

```{r}
library(kableExtra)
library(janitor)
data <- db_all %>%
  filter(jalur == "ADIK") %>%
  arrange(fakultas, prodi)
  
data <- data[, -c(1:2)]
  
data <- adorn_totals(data, where = "row", name = "Total")
names(data) <- c("FAKULTAS", "PROGRAM STUDI", "PEMINAT", "LULUS SELEKSI", "DITERIMA")

kable(data, row.names = F) %>%
  kable_styling(bootstrap_options = "striped", full_width = T,
                latex_options = "scale_down")
```

## Row

### **Daftar nama Mahasiswa Baru Jalur ADIK**

```{r}
data <- na.omit(db_nama) %>%
  filter(jalur == "ADIK") %>%
  select(no_tes, jk, prodi)

names(data) <- c("No Pendaftaran", "Jenis Kelamin", "Program Studi")
DT::datatable(data,
              rownames = F)#,
              #filter = "top")
```

# PRESTASI

## Row

### peminat {.value-box}

```{r}
data_minat <- db_all %>%
  filter(jalur == "PRESTASI")

valueBox(
  value = paste(format(sum(data_minat$peminat), big.mark = " "), "", sep = " "),
  caption = "Peminat di Untirta",
  icon = "fas fa-clipboard-check",
  color = "black"
)
```

### lulus {.value-box}

```{r}
data_lulus <- db_lulus_jk %>%
  filter(jalur == "PRESTASI")

valueBox(
  value = paste(format(sum(data_lulus$jml_jk), big.mark = " "), "", sep = " "),
  caption = "Lulus Seleksi Prestasi",
  icon = "fas fa-clipboard-check",
  color = "purple"
)
```

### laki-laki {.value-box}

```{r}
male <- data_lulus %>%
  filter(jk == "L")
valueBox(
  value = paste(format(male$jml_jk, big.mark = " "), " (", 
                round(male$jml_jk/sum(data_lulus$jml_jk)*100, 0), "%)",
                sep = ""),
  caption = "Laki-Laki",
  icon = "fas fa-male",
  color = "blue"
)
```

### perempuan {.value-box}

```{r}
female <- data_lulus %>%
  filter(jk == "P")
  
valueBox(
  value = paste(format(female$jml_jk, big.mark = " "), " (", 
                round(female$jml_jk/sum(data_lulus$jml_jk)*100,0), "%)",
                sep = ""),
  caption = "Perempuan",
  icon = "fas fa-female",
  color = "pink"
)
```

### maba {.value-box}

```{r}
data_terima <- db_all %>% filter(jalur == "PRESTASI")

valueBox(
  value = paste(format(sum(data_terima$diterima), big.mark = " "), " (", 
                round(sum(data_terima$diterima)/sum(data_lulus$jml_jk) * 100, 0), "% )",
                sep = " "),
  caption = "Mahasiswa Baru",
  icon = "fas fa-thumbs-up",
  color = "cornflowerblue"
)
```

## Row

### **Sebaran maba di tiap Program Studi**

```{r}
library(kableExtra)
library(janitor)
data <- db_all %>%
  filter(jalur == "PRESTASI") %>%
  arrange(fakultas, prodi)
  
data <- data[, -c(1:2)]
  
data <- adorn_totals(data, where = "row", name = "Total")
names(data) <- c("FAKULTAS", "PROGRAM STUDI", "PEMINAT", "LULUS SELEKSI", "DITERIMA")

kable(data, row.names = F) %>%
  kable_styling(bootstrap_options = "striped", full_width = T,
                latex_options = "scale_down")
```

## Row

### **Daftar nama Mahasiswa Baru Jalur Prestasi**

```{r}
data <- na.omit(db_nama) %>%
  filter(jalur == "PRESTASI") %>%
  select(no_tes, jk, prodi)

names(data) <- c("No Pendaftaran", "Jenis Kelamin", "Program Studi")
DT::datatable(data,
              rownames = F)#,
              #filter = "top")
```

# S2

## Row

### peminat {.value-box}

```{r}
data_minat <- db_all %>%
  filter(jalur == "S2")

valueBox(
  value = paste(format(sum(data_minat$peminat), big.mark = " "), "", sep = " "),
  caption = "Peminat di Untirta",
  icon = "fas fa-clipboard-check",
  color = "black"
)
```

### lulus {.value-box}

```{r}
data_lulus <- db_lulus_jk %>%
  filter(jalur == "S2")

valueBox(
  value = paste(format(sum(data_lulus$jml_jk), big.mark = " "), "", sep = " "),
  caption = "Lulus Seleksi S2",
  icon = "fas fa-clipboard-check",
  color = "purple"
)
```

### laki-laki {.value-box}

```{r}
male <- data_lulus %>%
  filter(jk == "L")
valueBox(
  value = paste(format(male$jml_jk, big.mark = " "), " (", 
                round(male$jml_jk/sum(data_lulus$jml_jk)*100, 0), "%)",
                sep = ""),
  caption = "Laki-Laki",
  icon = "fas fa-male",
  color = "blue"
)
```

### perempuan {.value-box}

```{r}
female <- data_lulus %>%
  filter(jk == "P")
  
valueBox(
  value = paste(format(female$jml_jk, big.mark = " "), " (", 
                round(female$jml_jk/sum(data_lulus$jml_jk)*100,0), "%)",
                sep = ""),
  caption = "Perempuan",
  icon = "fas fa-female",
  color = "pink"
)
```

### maba {.value-box}

```{r}
data_terima <- db_all %>% filter(jalur == "S2")

valueBox(
  value = paste(format(sum(data_terima$diterima), big.mark = " "), " (", 
                round(sum(data_terima$diterima)/sum(data_lulus$jml_jk) * 100, 0), "% )",
                sep = " "),
  caption = "Mahasiswa Baru",
  icon = "fas fa-thumbs-up",
  color = "cornflowerblue"
)
```

## Row

### **Sebaran maba di tiap Program Studi**

```{r}
library(kableExtra)
library(janitor)
data <- db_all %>%
  filter(jalur == "S2") %>%
  arrange(fakultas, prodi)
  
data <- data[, -c(1:2)]
  
data <- adorn_totals(data, where = "row", name = "Total")
names(data) <- c("FAKULTAS", "PROGRAM STUDI", "PEMINAT", "LULUS SELEKSI", "DITERIMA")

kable(data, row.names = F) %>%
  kable_styling(bootstrap_options = "striped", full_width = T,
                latex_options = "scale_down")
```

## Row

### **Daftar nama Mahasiswa Baru S2**

```{r}
data <- na.omit(db_nama) %>%
  filter(jalur == "S2") %>%
  select(no_tes, jk, prodi)

names(data) <- c("No Pendaftaran", "Jenis Kelamin", "Program Studi")
DT::datatable(data,
              rownames = F)#,
              #filter = "top")
```

# S3

## Row

### peminat {.value-box}

```{r}
data_minat <- db_all %>%
  filter(jalur == "S3")

valueBox(
  value = paste(format(sum(data_minat$peminat), big.mark = " "), "", sep = " "),
  caption = "Peminat di Untirta",
  icon = "fas fa-clipboard-check",
  color = "black"
)
```

### lulus {.value-box}

```{r}
data_lulus <- db_lulus_jk %>%
  filter(jalur == "S3")

valueBox(
  value = paste(format(sum(data_lulus$jml_jk), big.mark = " "), "", sep = " "),
  caption = "Lulus Seleksi S3",
  icon = "fas fa-clipboard-check",
  color = "purple"
)
```

### laki-laki {.value-box}

```{r}
male <- data_lulus %>%
  filter(jk == "L")
valueBox(
  value = paste(format(male$jml_jk, big.mark = " "), " (", 
                round(male$jml_jk/sum(data_lulus$jml_jk)*100, 0), "%)",
                sep = ""),
  caption = "Laki-Laki",
  icon = "fas fa-male",
  color = "blue"
)
```

### perempuan {.value-box}

```{r}
female <- data_lulus %>%
  filter(jk == "P")
  
valueBox(
  value = paste(format(female$jml_jk, big.mark = " "), " (", 
                round(female$jml_jk/sum(data_lulus$jml_jk)*100,0), "%)",
                sep = ""),
  caption = "Perempuan",
  icon = "fas fa-female",
  color = "pink"
)
```

### maba {.value-box}

```{r}
data_terima <- db_all %>% filter(jalur == "S3")

valueBox(
  value = paste(format(sum(data_terima$diterima), big.mark = " "), " (", 
                round(sum(data_terima$diterima)/sum(data_lulus$jml_jk) * 100, 0), "% )",
                sep = " "),
  caption = "Mahasiswa Baru",
  icon = "fas fa-thumbs-up",
  color = "cornflowerblue"
)
```

## Row

### **Sebaran maba di tiap Program Studi**

```{r}
library(kableExtra)
library(janitor)
data <- db_all %>%
  filter(jalur == "S3") %>%
  arrange(fakultas, prodi)
  
data <- data[, -c(1:2)]
  
data <- adorn_totals(data, where = "row", name = "Total")
names(data) <- c("FAKULTAS", "PROGRAM STUDI", "PEMINAT", "LULUS SELEKSI", "DITERIMA")

kable(data, row.names = F) %>%
  kable_styling(bootstrap_options = "striped", full_width = T,
                latex_options = "scale_down")
```

## Row

### **Daftar nama Mahasiswa Baru S3**

```{r}
data <- na.omit(db_nama) %>%
  filter(jalur == "S3") %>%
  select(no_tes, jk, prodi)

names(data) <- c("No Pendaftaran", "Jenis Kelamin", "Program Studi")
DT::datatable(data,
              rownames = F)#,
              #filter = "top")
```